臺灣高等法院交通事件裁定　　　　　　　　　　　　九十三年度交抗字第九二八號
　　抗告人即
　　受處分人　甲○○
右抗告人因違反道路交通管理處罰條例事件，不服臺灣臺北地方法院中華民國九十三
年九月二十一日裁定（九十三年度交聲字第八一六號），提起抗告，本院裁定如左：
    主  文
抗告駁回。
    理  由
一、按受處分人不服道路交通管理處罰條例第八條所定主管機關所為之處罰者，得於
    接到裁決書之翌日起二十日內，向管轄地方法院聲明異議，道路交通管理處罰條
    例第八十七條第一項定有明文，又交通法庭認聲明異議不合法律上之程式，且無
    從補正者，應以裁定駁回之，道路交通案件處理辦法第十八條亦定有明文。
二、本件抗告人即受處分人甲○○所有之車牌號碼ＡＪＥ－九四八號重機車，於民國
    八十八年六月二十五日十七時五十三分許，在台北市○○○路、鄭州路口違規紅
    燈左轉，經現場執勤警員當場攔停，惟駕駛人拒絕出示任何證件及告知個人基本
    資料，即棄車離去，警方僅能依據車輛登載之車主資料掣單（違規單號七八九三
    九七）告發。原處分機關依上開違規單號之原裁決書，因舉發法條誤植，致原裁
    決書內容連帶錯誤，原處分機關已撤銷原裁決書，依道路交通管理處罰條例第十
    四條第一項第二款之規定，於九十三年六月十日另開立北市裁三字第裁00－0
    00000號違反道路交通管理事件裁決書，裁處受處分人罰鍰六百元，並重新
    三字第０九三三六五二六四００號函在卷可稽。
三、本件抗告意旨略以：（一）本件違規當事人係向抗告人借用之蔡文豪，並非抗告
    人，不應裁罰抗告人。（二）原裁定所載抗告人之出生年月日明顯錯誤。（三）
    抗告人早於九十三年六月七日提起異議正案、同年七月二十日提起異議副案，並
    未逾二十日之異議期限。（四）北市裁三字第裁00－000000號違反道路
    交通管理事件裁決書係警方所捏造將蔡文豪之一次違規嫁禍給抗告人變成二、三
    次的違規云云。
四、經查：
（一）移送書所指北市裁三字第裁00－000000號裁決書部分，未見抗告人於
      異議狀內提及，經原審訊問後，其當庭陳明確實未對該裁決書提出異議無訛（
      見原審卷第八十七頁反面）；且查抗告人九十一年九月間係
      街一七九號七樓（見原審卷第六十四頁），然北市裁三字第裁00－0000
      00號裁決書寄存送達地址卻為臺北市中山區○○○路○段一五五號七樓，此
      有送達證書一份在卷可稽（見原審卷第十頁），故裁決書未經合法送達，原審
      已於原裁定理由三部分說明北市裁三字第裁00－000000號裁決書應由
      原處分機關另行處理，故抗告意旨所稱北市裁三字第裁00－000000號
      裁決書係警方捏造而提起抗告云云，顯有誤解。
（二）按刑事判決文字，顯係誤寫，而不影響於全案情節與判決之本旨者，參照民事
      訴訟法第二百三十二條規定，原審法院得以裁定更正之，業經司法院大法官會
      議釋字第四十三號解釋在案。本件原裁定之原本及其正本當事人欄內關於異議
      人年籍「十九歲（民國七十四年五月一日生）」之記載顯係誤寫，因不影響於
      全案情節與裁定之本旨，原審已於九十三年十一月十七日裁定更正為「六十三
      歲（民國二十九年十月十二日生）」，於法尚無不合，抗告人主張原裁定違法
      云云，顯無理由。
（三）抗告人雖於九十三年六月七日曾聲明異議，惟該次聲明異議之客體係原處分機
      關之原裁決書，而該原裁決書因舉發法條誤植，致原裁決書內容連帶錯誤，原
      處分機關已撤銷原裁決書，於九十三年六月十日另開立北市裁三字第裁00－
      000000號違反道路交通管理事件裁決書，業如前述，而抗告人係於九十
      三年六月十七日收受原處分機關前開更正案號裁決書，此有中華郵政股份有限
      公司臺北郵局簡函、更正裁決書之掛號郵件收件回執、掛號函件區段投遞簽收
      清單附卷可稽（見原審卷第十三頁至第十六頁），並經原審向原處分機關函查
      無誤（見原審卷第六十六頁至第八十頁），則抗告人如對原處分機關是項更正
      裁決不服欲提起異議，依首揭說明，其二十日之合法提出異議期間即自九十三
      年六月十八日（即其收受裁決書之翌日）起算至九十三年七月七日止，而抗告
      人住於臺北市中山區○○○路○段七三號五樓之六，此除經抗告人於原審陳明
      在卷外，並有原審依職權查詢之抗告人之
      三頁），是抗告人住居所與原處分機關之間並無在途期間之扣除問題，從而抗
      告人遲至九十三年七月二十日始向原處分機關對更正裁決書提出聲明異議狀，
      此有蓋印原處分機關上開收狀日期章戳之異議狀可稽，則抗告人之聲明異議顯
      然不合法律上程式，且無從補正，抗告人主張其聲明異議未逾法定期間云云，
      委無可採。
五、綜上所述，原審以抗告人之聲明異議已逾二十日之法定期限，認其聲明異議不合
    法律上之程式，且無從補正，而駁回抗告人異議之聲明，經核並無不合，本件抗
    告為無理由，應予駁回。
據上論斷，應依道路交通管理處罰條例第八十九條、道路交通案件處理辦法第二十六
條、刑事訴訟法第四百十二條，裁定如主文。
中　　　華　　　民　　　國　　九十三　　年　　 十二 　　月　　二十八　　日
                              臺灣高等法院交通法庭
                                  審判長法  官  楊  炳  禎
                                        法  官  江  國  華
                                        法  官  廖  紋  妤
右正本證明與原本無異。
不得再抗告。
                                        書記官  廖　素　花
中　　　華　　　民　　　國　　九十三　　年　　 十二 　　月　　二十八　　日
